臺灣雲林地方法院小額民事判決
                                    110年度港小字第20號
原      告  日盛國際商業銀行股份有限公司

法定代理人  黃錦瑭  
訴訟代理人  黃煜翔  


被      告  林紀綵綢

            紀苙楹  
            紀武朋  
            紀守    
上列當事人間請求清償消費借欵事件，本院於民國110 年4 月8
日言詞辯論終結，判決如下：
    主      文
被告林紀綵綢、紀苙楹、紀武朋、紀守應在繼承被繼承人紀陳端
所繼承被繼承人紀銘謨遺產範圍內連帶給付原告新臺幣柒萬陸
仟零伍拾參元，及自民國九十六年九月八日起至清償日止，按週
年利率百分之八點八八計算之利息，暨自民國九十六年十月九日
起至清償日止，逾期在六個月以內者，按上開週年利率百分之十
，逾期超過六個月部分，按上開週年利率百分之二十計算之違約
金。
訴訟費用新臺幣壹仟元由被告林紀綵綢、紀苙楹、紀武朋、紀守
在繼承被繼承人紀陳端所繼承被繼承人紀銘謨之遺產範圍內連
帶負擔。
本判決得假執行。
    事實及理由
壹、被告紀苙楹、紀武朋未於言詞辯論期日到場，核無民事訴訟
    法第386 條各款所列情形，依原告聲請，由其一造辯論而為
    判決。
貳、原告起訴主張：
    訴外人紀銘謨前於民國92年9月22日，向原告借款新臺幣（
    下同）30萬元，並約定借款期間自92年9 月22 日起至97年9
    月22日止，按月平均攤還本息。利息以固定週年利率百分之
    8.88計算，如遲延還本或付息，除按上開利率計息外，逾期
    在6個月以內者，按上開週年利率百分之10，逾期超過6個月
    部分，按上開週年利率百分之20計算之違約金，並喪失期限
    利益，債務視同全部到期。詎料紀銘謨未依約還款，並積欠
    本金7萬6,053元及利息、違約金未清償。惟紀銘謨已於96年
    10月25日死亡，其唯一繼承人即其母紀陳端又於107 年8 
    月11日死亡，則依法上開債務應由紀陳端之繼承人即被告
    林紀綵綢、紀苙楹、紀武朋、紀守再轉繼承，並於再轉繼承
    紀銘謨之遺產範圍內負連帶清償責任。為此，爰依消費借貸
    及繼承之法律關係，提起本件訴訟等語，並聲明：如主文第
    1 項所示。
參、被告則以：
一、被告林紀綵綢、紀守：同意原告之請求。　　
二、被告紀守：沒有繼承到遺產。
三、被告紀苙楹未於言詞辯論期日到場，惟據其所提書狀略以：
    被繼承人紀銘謨無留下任何遺產，且被告等亦無繼承任何遺
    產資為抗辯，並聲明：原告之訴駁回。
四、被告紀武朋未於言詞辯論期日到場，亦未提出書狀作何聲明
    或陳述。
肆、本院之判斷：
一、按繼承人對於被繼承人之債務，以因繼承所得遺產為限，負
    清償責任；繼承人對於被繼承人之債務，以因繼承所得遺產
    為限，負連帶責任，民法第1148條第2 項、第1153條第1 項
    分別定有明文。98年6 月10日修正公布之民法第1148條第2
    項雖規定：繼承人對於被繼承人之債務，以因繼承所得遺產
    為限，負清償責任，惟繼承人自繼承開始時，除民法另有規
    定外，承受被繼承人財產上之一切權利、義務，為同條第一
    項前段所明定。故繼承人於繼承開始時，仍應繼承被繼承人
    之一切債務，僅係就超過繼承所得遺產部分之債務得拒絕清
    償，而非謂繼承人就其繼承之債務於超過繼承所得遺產部分
    當然消滅，債權人對之無請求權存在（最高法院101 年度台
    上字第1447號判決意旨可資參照）。是限定繼承人於繼承開
    始時即繼承被繼承人一切財產與債務，僅因限定繼承係以所
    繼承遺產為限對被繼承人遺留債務負有限清償責任，非謂當
    遺產價值低於遺留債務，或僅遺留債務並無遺產之狀況下，
    被繼承人之債權人對限定繼承人無請求權。另按當事人於言
    詞辯論時為訴訟標的之認諾者，應本於其認諾為該當事人敗
    訴之判決，民事訴訟法第384 條定有明文。經查：
  ㈠原告主張之事實，業據其提出本院109年12月9日雲院惠家喜
    決96繼字第1009號函、本院96年度繼字第1009號聲請狀影本
    、家事事件公告查詢結果、繼承系統表、除戶謄本、全體繼
    承人戶籍謄本、消費性貸款約定書、客戶基本資料、放款帳
    務明細查詢、轉催呆查詢等件為證（見本院卷第13-51、65-
    95頁），且為被告林紀綵綢、紀守、紀苙楹所不爭執，而被
    告紀武朋對於原告主張之事實，已於相當時期受合法之通知
    ，未於言詞辯論期日到場，亦未提出準備書狀爭執，依民事
    訴訟法第436 條第2 項、第280 條第3 項、第1 項規定，應
    視同自認，堪信為真正。
  ㈡關於被告林紀綵綢部分：被告林紀綵綢當庭表示同意原告之
    請求（見本院卷第117頁），本院即應本於被告林紀綵綢之
    認諾而為其敗訴之判決。
　㈢被告紀守、紀苙楹雖抗辯：未自被繼承人紀銘謨處繼承任何
    遺產，因此，應駁回原告之訴等語。惟依前說明，縱使被繼
    承人僅遺留債務，被告並未繼承遺產，原告仍得請求繼承人
    即被告在繼承被繼承人紀陳端所繼承被繼承人紀銘謨之遺
    產範圍內負清償責任。至於被告並未繼承到遺產，乃日後執
    行時，原告執行上有無實益之問題，不影響原告執行名義之
    取得。
  ㈣從而，原告依消費借貸及繼承之法律關係，請求被告在繼承
    被繼承人紀陳端所繼承被繼承人紀銘謨之遺產範圍內，給
    付原告如主文第1 項所示之金額及利息、違約金，應屬有據
    。
二、綜上所述，原告依消費借貸及繼承之法律關係，請求被告林
    紀綵綢、紀苙楹、紀武朋、紀守應在繼承被繼承人紀陳端
    所繼承被繼承人紀銘謨遺產範圍內連帶給付原告7萬6,053元
    ，及自96年9月8日起至清償日止，按週年利率百分之8.88計
    算之利息，暨自96年10月9日起至清償日止，逾期在6個月以
    內者，按上開週年利率百分之10，逾期超過6個月部分，按
    上開週年利率百分之20計算之違約金，為有理由，應予准許
    。
三、本件係依小額程序所為被告敗訴之判決，依民事訴訟法第43
    6 條之20規定，應就被告敗訴部分，依職權宣告假執行。
四、本件事證已臻明確，兩造其餘之主張、陳述及所提證據暨攻
    擊防禦方法，經本院審酌後，認與本件判決結果無影響，爰
    不一一贅述，附此敘明。
五、訴訟費用負擔之依據：民事訴訟法第78條、第85條第2 項。
中　　華　　民　　國　　110 　年　　4 　　月　　22　　日
                      北港簡易庭  法  官  簡廷恩
以上正本證明與原本無異。　　　　　　　　　
如不服本判決，應於送達後20日內，向本院北港簡易庭提出上訴
狀並表明上訴理由（以判決違背法令為限），如於本判決宣示後
送達前提起上訴者，應於判決送達後20日內補提上訴理由書（須
附繕本）（上訴理由應記載原判決所違背之法令及其具體內容、
依訴訟資料可認為原判決有違背法令之具體事實）。
中　　華　　民　　國　　110 　年　　4 　　月　　22　　日
                                  書記官  伍幸怡